Inventaris van het archief van het Koninklijk Nederlands Instituut van Registeraccountants, (1977) 1988 - 2002 (2004)
Nationaal Archief, Den Haag
- Stukken van bijzondere aard., B
  - Examenbureau., B.45
    - Examenbureau., Notulen, agenda's, besluitenlijsten naar aanleiding van notulen, beslissingen en mededelingen, beleidsnota's jaarverslagen.; 1988-2002; 443-456; 14 omslagen
      - april 1990 - juni 1991, 445
        EB. 1 - 46
      - april 1991 - oktober 1991, 446
        EB. 1 - 39
      - april 1992 - april 1993, 447
        EB. 1 - 94
      - april 1993 - april 1994, 448
        EB. 1 - 86
      - juli 1994 - april 1995, 449
        EB. 1 - 71
      - april 1995 - augustus 1996, 450
        EB. 1 - 81
      - augustus 1996 - juni 1997, 451
      - juni 1997 - juni 1998, 452
        EB. 1 - 182
      - juni 1998 - juni 1999, 453
        EB. 1 - 64
      - oktober 1999 - augustus 2000, 454
        EB. 1 - 78
      - september 2000 - augustus 2001, 455
        EB. 1 - 68
      - november 2001 - mei 2002, 456
        EB. 1 - 38
    - Examenbureau Informatie., Rapportages, notities, agenda's, notulen.; Bijlagen bij de notulen.; 1988-2002; 457-470; 14 omslagen
      - juni 1988 - maart 1989, 457
        EB-Inf. 1 - 62
      - maart 1989 - februari 1990, 458
        EB-Inf. 1 - 65
      - maart 1990 - december 1990, 459
        EB-Inf. 1 - 61
      - april 1991 - maart 1992, 460
        EB-Inf. 1 - 38
      - maart 1992 - november 1992, 461
        EB-Inf. 1 - 48
      - februari 1993 - maart 1994, 462
      - april 1994 - maart 1995, 463
      - maart 1995 - augustus 1996, 464
        EB-Inf. 1 - 32
      - augustus 1996 - mei 1997, 465
        EB-Inf. 1 - 37
      - mei 1997 - mei 1998, 466
        EB-Inf. 1 - 105
      - mei 1998 - juni 1999, 467
        EB-Inf. 1 - 127
      - april 1999 - april 2000, 468
        EB-Inf. 1 - 106
      - april 2000 - februari 2001, 469
        EB-Inf. 1 - 134
      - augustus 2001 - maart 2002, 470
        EB-Inf. 1 - 49